【裁判字號】    97,聲,292
【裁判日期】    970218
【裁判案由】    返還提存物
【裁判全文】
臺灣臺中地方法院民事裁定               97年度聲字第292號
聲  請  人  威而廉有限公司
法定代理人  甲○○
相  對  人  乙○○
上列聲請人聲請返還提存物事件，本院裁定如下：
    主      文
本院九十三年度存字第八五號擔保提存事件，聲請人所提存之擔
保金新台幣柒拾伍萬元，准予發還。
聲請程序費用由相對人負擔。
    理      由
一、按應供擔保之原因消滅者，法院應依供擔保人之聲請，以裁
    定命返還其提存物。前開規定，於其他依法令供訴訟上之擔
    保者準用之。民事訴訟法第104條第1項第1款及第106條分別
    定有明文。
二、本件聲請意旨略以：本件聲請人與相對人間聲請假處分事件
    ，聲請人前遵本院92年度裁全字第9042號民事裁定，為擔保
    撤銷假處分，曾提供新台幣（下同）75萬元為擔保金，並以
    本院93年度存字第85號提存事件提存在案。本件假處分之本
    案尚未繫屬，聲請人向本院聲請命相對人限期起訴，本院於
    94年5月12日裁定命相對人即債權人於10日起訴，而相對人
    並未於該期間內起訴，聲請人乃聲請撤銷假處分裁定，經本
    院94年度裁全聲字第333號裁定確定在案。故聲請人爰依民
    事訴訟法第106條準用第104條第1項第1款應供擔保之原因消
    滅為由，聲請返還提存物。職是，本院自應審究系爭假處分
    事件，聲請人應供擔保之原因，是否業經消滅，以判定應否
    返還提存物。經查：
  （一）聲請人主張之事實，業據其提出本院94年度裁全聲字第
        333號民事裁定、裁定確定證明、93年度存字第85號提
        存書等件為證。經本院依職權調閱本院93年度存字第85
        號擔保提存提存卷宗、94年度裁全聲字第333號撤銷假
        處分保全程序卷宗、93年度裁全聲字第650號命令起訴
        保全程序卷宗、92年度執全字第3149號假處分保全程序
        卷宗及92年度裁全字第9042號聲請假處分保全程序卷宗
        ，查核明確。
 （二） 債務人依據假處分裁定提供之反擔保，係擔保債權人因
        免為假處分所受之損害。本件相對人即債權人未於本院
        所命之10日期限內提起本案訴訟（本院93年度裁全聲字
        第650號民事裁定），經聲請人即債務人聲請撤銷假處
        分裁定確定在案（本院94年度裁全聲字第333號民事裁
        定）。是相對人並未因免為假處分而所受損害，既然受
        擔保利益人無損害發生，即可認為債務人依假處分裁定
        所提供反擔保之應供擔保原因，業已消滅。從而，聲請
        人聲請返還擔保金，揆諸前揭說明，核無不合，應予准
        許。
三、依民事訴訟法第95條、第78條，裁定如主文。
中    華    民    國    97    年    2     月    18    日
                  民事第三庭  法  官   林洲富
以上正本係照原本作成
如不服本裁定應於送達後10日內向本院提出抗告狀，並繳納抗告
費新臺幣1,000元。
中    華    民    國    97    年    2     月    18    日
                              書記官   陳其良


司法院資訊處製作；財團法人民間司法改革基金會備份。
